臺灣高等法院刑事裁定
110年度抗字第1527號
抗  告  人  
即  受刑人  簡啟丞



上列抗告人即受刑人因聲請定其應執行刑案件，不服臺灣新北地
方法院中華民國110年8月24日裁定（110年度聲字第2561號），
提起抗告，本院裁定如下：
    主  文
抗告駁回。                                             
    理  由
一、原裁定意旨略以：抗告人即受刑人甲○○（下稱抗告人）犯附
    表編號1至3、5、6所示偽造文書等案件共8罪，經臺灣高等
    法院臺中分院、臺灣宜蘭地方法院、臺灣臺中地方法院及臺
    灣新北地方法院先後判處如附表編號1至3、5、6所示之刑，
    均分別確定在案。其中首經確定者為附表編號3所示案件，
    係於民國103年4月22日判決確定，有各該刑事判決書及本院
    被告前案紀錄表附卷可稽。附表編號5所示之罪所處之有期
    徒刑，依法得易科罰金或易服社會勞動，如附表編號1、2所
    示之罪所處之有期徒刑，依法不得易科罰金亦不得易服社會
    勞動，附表編號3、6所示之罪所處之有期徒刑，依法不得易
    科罰金但得易服社會勞動，有刑法第50條第1項但書之情形
    ，須經受刑人之請求，始得依刑法第51條規定定其應執行刑
    。抗告人業已請求聲請人就如附表所示之案件，簽立定刑聲
    請切結書1份在卷足查。聲請人以原審為以上各案犯罪事實
    最後判決之法院，聲請定其應執行之刑，經審核認其聲請為
    正當。經參酌外部性界限，並基於法律目的及秩序等內部性
    界限之考量，佐以附表編號1至2所示之3罪曾經臺灣高等法
    院臺中分院以103年度侵上訴字第35號判決定應執行刑為有
    期徒刑4年2月，附表編號3所示之3罪曾經臺灣宜蘭地方法院
    以103年度侵訴字第7號判決定應執行刑為有期徒刑8月等情
    ，爰定本件附表編號1至3、5、6所示8罪之應執行刑為有期
    徒刑5年5月，以符合罪刑相當及量刑比例之原則等語。
二、抗告意旨略以：
  ㈠按刑法第51條數罪併罰，明文規定「宣告多數有期徒刑者，
    於各刑中最長期以上，各刑合併刑期以下，定其刑期。」
  ㈡法律上屬於自由裁量事項，並非概無法律上拘束，法律上有
    外部界限及內部界限，前者為法律上具體規定，使法院得具
    體選擇為適當之裁判，後者為法律秩序理念之所在，法院為
    裁判時，兩者皆不得有所逾越，數罪併罰有兩裁判以上，定
    應執行刑之案件，固屬自由裁量事項，然對於前述外部界限
    及內部界限，仍應受其拘束（最高法院97年度台抗字第513
    號裁定）。
  ㈢再按刑法第56條連續犯之規定，業於94年2月2日修正公布刪
    除，並於95年7月1日施行。而連續犯之所以廢除，係因實務
    界對於「同一罪名」認定過寬，所謂「概括犯意」經常可連
    綿數年之久，且採證上多於寬鬆，致過度擴張連續犯概念、
    併案浮濫，造成不公之現象，在修正後基於連續犯原為數罪
    之本質及刑罰之公平原則考量，過去視為連續犯之犯罪，原
    則上應回歸數罪併罰，以藉此維護刑罰之公正性。
  ㈣再按法院就裁量權之行使，除不得逾越法律規定範圍之外部
    界限外，尚應受比例原則、公平正義原則之規定，謹守秩序
    之理性界限，體察法律之規範目的，使其結果實質正當，合
    於裁量之內部性界限，俾與立法本旨相契合，亦即必須符合
    所適用法律授權之目的並受法律秩序之理念、法律感情及慣
    性等規範，且現階段之刑事政策非只在實現以往之報應主義
    之觀念，尤重在教化功能（本院98年度抗字第634號裁定意
    旨參照）。
  ㈤實施新法以來，各法院對其罪犯所判之例，參照如下：
　⒈臺灣臺中地方法院98年度聲字第5043號裁定，共19罪，其中1
    4罪判有期徒刑2月，另5罪均處有期徒刑3月，共計3年7月，
    但定應執行有期徒刑1年10月。
　⒉最高法院101年度台上字第3094號詐欺等罪判處10年10月、應
    執行有期徒刑1年2月。
　⒊臺灣臺北地方法院105年訴字第84號偽造文書84件、竊盜58件
    共53年4月、應執行有期徒刑4年4月。
　㈥綜上所陳，請求給抗告人一個悔過向善的機會，予以抗告人
    一個從新從輕罪有利於抗告人之裁定等語。
三、按裁判確定前犯數罪者，併合處罰之；又數罪併罰，有二裁
    判以上者，依第51條之規定，定其應執行之刑，刑法第50條
    第1項前段、第53條分別定有明文。數罪併罰，分別宣告其
    罪之刑，依下列各款定其應執行者：五、宣告多數有期徒刑
    者，於各刑中之最長期以上，各刑合併之刑期以下，定其刑
    期。但不得逾30年，同法第51條第5款明定之。法律上屬於
    自由裁量之事項，有其外部性界限及內部性界限，並非概無
    拘束。依據法律之具體規定，法院應在其範圍選擇為適當之
    裁判者，為外部性界限；而法院為裁判時，應考量法律之目
    的，及法律秩序之理念所在者，為內部性界限。法院為裁判
    時，二者均不得有所踰越。在數罪併罰，有二裁判以上，定
    其應執行之刑時，固屬於法院自由裁量之事項，然仍應受前
    揭外部性界限及內部性界限之拘束（最高法院94年度台非字
    第233號判決意旨參照）。
四、經查：
　㈠本案前經檢察官就抗告人所犯附表編號1至6共9罪，聲請定應
    執行刑，原裁定以抗告人所犯如附表所示各罪，其首先確定
    之附表編號3所示案件之裁判確定日期為「103年4月22日」
    ，而附表編號4所示之罪之犯罪日期則為「103年5月12日」
    ，顯係在附表編號3所示之罪裁判確定後所犯，該罪自不得
    與先前所犯者合併定執行刑，故原裁定就附表編號1至3、5
    、6所示共8罪合併定應執行刑，並駁回附表編號4之聲請後
    ，抗告人以原裁定關於上開8罪所定應執行刑過高為由，提
    起抗告，故附表編號4即原裁定駁回檢察官聲請部分，不在
    本件抗告範圍，合先敘明。
　㈡按分屬不同案件之數罪併罰，有應更定執行刑之情形，倘數
    罪之刑，曾經定其執行刑，再與其他裁判宣告之刑定執行刑
    時，其另定之執行刑，如未較重於前定之執行刑加計後裁判
    宣告之刑之總和，即無違反不利益變更禁止原則。又法院於
    裁量另定應執行刑時，只須在不逸脫上開範圍內為衡酌，而
    無全然喪失權衡意義，或其裁量行使顯然有違比例原則之裁
    量權濫用情形，即無違法可言。原裁定以附表編號1至3、
　　5、6所示8罪宣告之有期徒刑為基礎，於各刑中之最長期（3
    年2月）以上，部分原定應執行刑與他刑合併之刑期以下（
    附表編號1、2所示之罪，前定應執行刑有期徒刑4年2月；附
    表編號3所示之罪，前定應執行刑有期徒刑8月，併計編號5
    、6之宣告刑，總和為5年7月），定其應執行刑為5年5月，
    已予恤刑優惠，且未逾越法律規定之界限，亦無濫用裁量權
    之情形，難認有何違反公平正義原則及比例原則之可言。抗
    告意旨置原裁定已明白論述之事項於不顧，猶執前詞，就其
    定應執行刑裁量權之適法行使，漫事指摘，難認有理由，應
    予駁回。
據上論斷，應依刑事訴訟法第412條，裁定如主文。
中　　華　　民　　國　　110 　年　　10　　月　　15　　日
                  刑事第七庭    審判長法　官  孫惠琳
                                      法　官  連雅婷
　　　　　　　　　　　　　　　　　　　法  官  張育彰
以上正本證明與原本無異。
如不服本裁定，應於收受送達後5 日內向本院提出抗告狀。
                                      書記官  蔡麗春
中　　華　　民　　國　　110 　年　　10　　月　　15　　日


附表：
編　　　　　號  1 2 3 罪　　　　　名  對於未滿14歲之女子為性交 對於14歲以上未滿16歲之女子為性交 對於14歲以上未滿16歲之女子為性交 宣　　告　　刑  共2罪，各處有期徒刑3年2月 處有期徒刑7月 共3罪，各處有期徒刑5月 犯　罪　日　期  102年2月12日 102年2月13日後之2、3日  102年3月11日 102年10月7日 102年10月10日至11日間 102年11月初某日 偵查(自訴)機關 年　度　案　號  臺中地檢102偵字第8057號 臺中地檢102偵字第8057號 宜蘭地檢102偵字第5340號 最　後 事實審 法　院 臺中高分院   臺中高分院  宜蘭地院  案　號 103年度侵上訴字第35號 103年度侵上訴    字第35號 103年度侵訴字第7號  判決日期 103/03/27 103/03/27 103/03/19 確　定 判　決 法　院   臺中高分院   臺中高分院 宜蘭地院  案　號 103年度侵上訴字第35號 103年度侵上訴字第35號 103年度侵訴字第7號  判決確定日期 103/04/25 103/04/25 103/04/22 是否為得易科罰金之罪  否       否  否 備註  附表編號1至2所示之罪前經臺中高分院103年度侵上訴字第35號判決定應執行有期徒刑4年2月確定  附表編號3所示之罪前經臺灣宜蘭地方法院103年度侵訴字第7號判決定應執行有期徒刑8月確定      




























編　　　　　號  4 5 6 罪　　　　　名  共同犯使公務員登載不實罪 共同犯侵占罪 共同犯行使偽造公文書罪 宣　　告　　刑  有期徒刑3月 有期徒刑3月 有期徒刑6月 犯　罪　日　期  103年5月12日 102年4月12日 102年4月26日 偵查(自訴)機關 年　度　案　號  宜蘭地檢104年度偵字第3250號 臺中地檢102偵緝1231號 新北地檢103年度偵緝字第206號 最　後 事實審 法　院 宜蘭地院 臺中地院 新北地院  案　號 109年度易緝字第27號 110年度簡字第119號 110年度訴緝字第3號  判決日期 110/01/26 110/02/18 110/03/19 確　定 判　決 法　院 宜蘭地院 臺中地院 新北地院  案　號 109年度易緝字第27號 110年度簡字第119號 110年度訴緝字第3號  判決確定日期 110/03/24 110/03/23 110/04/21 是否為得易科罰金之罪  是 是 否      備註 　　   附表編號4所示之罪之犯罪日期係在附表編號3所示之罪裁判確定後所犯，經原裁定駁回聲請，此部分不在本件抗告範圍。